【裁判字號】    95,交易,512
【裁判日期】    951002
【裁判案由】    公共危險
【裁判全文】
臺灣士林地方法院刑事判決             95年度交易字第512號
聲  請  人  臺灣士林地方法院檢察署檢察官
被      告  甲○○
                    樓
上列被告因公共危險案件，經檢察官聲請簡易判決處刑（95年度
偵字第7896號），本院簡易庭認不宜為簡易判決處刑（95年度士
交簡字第1311號），改依通常程序審理，本院訊問被告後，被告
為有罪之陳述，經本院合議庭裁定認本件由受命法官獨任進行簡
式審判程序，本院判決如下：
   主  文
甲○○服用酒類，不能安全駕駛動力交通工具而駕駛，累犯，處
有期徒刑柒月。
   事  實
一、甲○○曾三度因酒後駕車違反公共危險罪經法院判刑確定如
    下：(一)於民國（下同）90年間經台灣台北地方法院以89北交
    簡字第2626號判處拘役40日確定，於90年4 月24日執行完畢
    ；(二)於94年間經本院以94年士交簡字第407 號判處有期徒刑
    2 月確定，於94年6 月29日執行完畢；(三)於94年間經本院以
    94年士交簡字第1451號判處有期徒刑4 月確定，於95年2 月
    9 日執行完畢；又於95年4 月1 日再度因酒後駕車為警查獲
    移送台灣士林地方法院檢察署檢察官偵辦（嗣經本院簡易庭
    於95年8 月9 日以95年度士交簡字第1215號判處有期徒刑6
    月）。詎仍不知悔改，於95年6 月5 日下午3 時30分許至同
    日下午4 時30分許止，在臺北縣淡水鎮○○路178 巷2 號工
    地與同事飲酒至達不能安全駕駛動力交通工具之狀態下，仍
    貿然騎乘車牌號碼CPR-732 號重機車，於當日下午5 時59分
    許，行經臺北市○○區○○路1 段便道前時，因對員警指揮
    反應遲頓為警攔查，發現甲○○身上酒味甚濃，經酒精測試
    ，測得其呼氣酒精濃度高達每公升0.67毫克。
 二、案經臺北市政府警察局士林分局報告台灣士林地方法院檢
     察署檢察官偵查聲請簡易判決處刑。
     理  由
一、訊據被告甲○○坦承上情不諱，並有臺北市政府警察局舉發
    違反道路交通管理事件通知單影本、酒精測試報告表、刑法
    第185 條之3 案件測試觀察紀錄表各乙紙在卷可資佐證。查
    當人飲酒後，若以呼氣酒精濃度測試器測得之濃度達到每公
    升0.5 毫克時，其反應較慢，感覺減低，將影響駕駛；達到
    每公升0.75毫克時，思考、個性及行為均會改變；達到每公
    升1.0 毫克時，步態不穩，噁心嘔吐，精神混惑不清晰；達
    到每公升1.5 毫克時，說話不清楚，感覺喪失，視力模糊；
    達到每公升2.0 毫克時，體溫與血糖均降低，肌肉控制差，
    甚且導致癲發作；達到每公升3.5 毫克時，則已至神智不
    清，反射減低及呼吸抑制等情，業經行政院國軍退除役官兵
    輔導委員會臺北榮民總醫院88年8 月5 日北總內字第2686
    8 號函闡釋綦詳。本件而被告飲酒後呼氣酒精濃度經檢測已
    達每公升0.67毫克，且其因對員警指揮反應遲頓，駕駛判斷
    力顯然欠佳，始為警查獲等情，亦有上開刑法第185 條之3
    案件測試觀察紀錄表可佐，堪認被告之生理狀況已受酒精相
    當程度之影響，注意力及反應能力降低，其駕駛能力受影響
    ，被告確因服用酒類而不能安全駕駛動力交通工具，本件事
    證明確，被告犯行堪以認定，應依法論科。
二、
  (一)按被告行為後，94年2 月2 日修正公布之刑法已於95年7 月
    1 日生效施行，其中第2 條第1 項「行為後法律有變更者，
    適用行為時之法律。但行為後之法律有利於行為人者，適用
    最有利於行為人之法律」之規定，係規範行為後法律變更所
    生新、舊法律比較適用之準據法，並非刑法實體法律，自不
    生行為後法律變更之比較適用問題，故刑法修正施行後，應
    適用該修正後之第2 條第1 項之規定，依「從舊、從輕」原
    則比較新、舊法律之適用；又比較新舊法時，應就罪刑有關
    之共犯、未遂犯、想像競合犯、牽連犯、連續犯、結合犯，
    以及累犯加重、自首減輕暨其他法定加減原因（如身分加減
    ）與加減例等一切情形，綜其全部罪刑之結果而為比較後，
    再適用有利於行為人之法律處斷，而不得一部割裂分別適用
    不同之新、舊法（最高法院24年上字第4634號、29年上字第
    964 號判例意旨及最高法院95年度第8 次刑事庭會議決議參
    照）。
 (二) 關於罰金刑：刑法第185 條之3 公共危險罪，其法定刑有關
    罰金部分為（銀元）30,000元以下罰金。查刑法分則編各罪
    所定罰金刑之貨幣單位原為銀元，修正前刑法第33條第5 款
    規定：「罰金：1 元（銀元）以上。」，而依罰金罰鍰提高
    標準條例規定，就72年6 月26日前修正之刑法部分條文罰金
    數額提高2 至10倍，其後修正者則不提高倍數，並依現行法
    規所定貨幣單位折算新臺幣條例規定，以銀元1 元折算新臺
    幣3 元。修正後刑法第33條第5 款規定：「罰金：新臺幣10
    00元以上，以百元計算之。」，刑法第33條第5 款所定罰金
    貨幣單位經修正為新臺幣後，刑法分則各罪所定罰金刑之貨
    幣單位亦應配合修正為新臺幣，為使刑法分則編各罪所定罰
    金之最高數額與刑法修正前趨於一致，乃增訂刑法施行法第
    1 條之1 ：「中華民國94年1 月7 日刑法修正施行後，刑法
    分則編所定罰金之貨幣單位為新臺幣。94年1 月7 日刑法修
    正時，刑法分則編未修正之條文定有罰金者，自94年1 月7
    日刑法修正施行後，就其所定數額提高為30倍。但72年6 月
    26日至94年1 月7 日新增或修正之條文，就其所定數額提高
    為3 倍。」。從而，刑法修正後刑法分則編各罪所定罰金刑
    之最高數額，適用刑法施行法第1 條之1 之規定後，並無不
    同，即對被告並無有利或不利之情形；惟修正後刑法第33條
    第5 款所定罰金刑最低數額，較之修正前提高，自以修正前
    刑法第33條第5 款規定有利於被告。
  (三)被告曾於94年間二度因酒後駕車之公共危險案件，經本院以
    94年士交簡字第407 號判處有期徒刑2 月確定，於94年6 月
    29日執行完畢；及本院以94年士交簡字第1451號判處有期徒
    刑4 月確定，於95年2 月9 日易科罰金執行完畢，有臺灣高
    等法院被告前案紀錄表在卷可稽，其於有期徒刑執行完畢後
    5 年內，再犯本件有期徒刑以上之罪，因被告為故意犯，故
    不論依修正前之刑法第47條，或修正後之刑法第47條第1 項
    之規定，均構成累犯，對被告而言亦無有利或不利之情形。
  (四)綜上觀之，依全部罪刑比較之結果，認修正前之刑法第33條
    第5 款所定罰金刑最低數額對被告較有利，其餘則對被告並
    無有利或不利之情形，自應全部適用修正前刑法相關規定而
    為論科。
三、核被告所為，係犯刑法第185 條之3 公共危險罪。被告係前
    案有期徒刑執行完畢後5 年內，再犯本件有期徒刑以上之罪
    ，已如前述，應依修正前刑法第47條規定論以累犯，並加重
    其刑。爰審酌被告已有多次酒醉駕車違反公共危險罪之犯罪
    紀錄（其於95年4 月1 日第四度因酒後駕車經警查獲移送台
    灣士林地方法院檢察署檢察官偵辦，嗣經本院簡易庭於95年
    8 月9 日以95年度士交簡字第1215號判處有期徒刑6 月，有
    該案簡易判決處刑書一份在卷可參），素行不佳，幾經法院
    論罪科刑，仍不知悔改，本件係第五度酒後駕車，足見其屢
    為逞一己私慾，置道路上車輛及行人之安全不顧，惡性非輕
    ，若再量以得易科罰金之刑，恐難令其心生警惕，另審酌其
    犯罪之動機、目的、所生危害、智識程度，與犯罪後坦承犯
    行，態度尚佳等一切情狀，量處如主文所示之刑，以示懲儆
    。
據上論斷，應依刑事訴訟法第452條 、第273 條之1 第1 項、第
299 條第1 項前段，新修正刑法第2 條第1 項前段、刑法第185
條之3 、修正前刑法第47條，判決如主文。
本案經檢察官方祥鴻到庭執行職務
中    華    民    國    95    年    10     月    2    日
                  刑事第二庭法  官  楊迺伶
上正本證明與原本無異。
如不服本判決，應於判決送達後10日內，向本院提出上訴狀。
                            書記官  趙彩彤
中    華    民    國    95    年    10    月    2     日
附錄法條
刑法第185條之3
服用毒品、麻醉藥品、酒類或其他相類之物，不能安全駕駛動力
交通工具而駕駛者，處1年以下有期徒刑、拘役或3萬元以下罰金
。


司法院資訊處製作；財團法人民間司法改革基金會備份。
